臺灣臺中地方法院刑事判決　　　　　　　96年度訴字第1072號
公　訴　人　臺灣臺中地方法院檢察署檢察官
被　　　告　甲○○
上列被告因違反毒品危害防制條例案件，經檢察官提起公訴 (96
年度毒偵字第739號)，及移送併案審理 (96年度毒偵字第2600號
)，被告於準備程序就被訴事實為有罪之陳述，經本院合議庭裁
定改行簡式審判程序，判決如下：
主   文
甲○○施用第一級毒品，累犯，處有期徒刑壹年貳月，扣案之海
洛因伍包（合計淨重參拾點壹玖公克、空包裝總重參點零伍公克
），沒收銷燬之。又施用第二級毒品，累犯，處有期徒刑捌月，
扣案之甲基安非他命參包（含袋共重參拾伍點參公克），沒收銷
燬之。應執行有期徒刑壹年捌月，扣案之海洛因伍包（合計淨重
參拾點壹玖公克、空包裝總重參點零伍公克）、甲基安非他命參
包（含袋共重參拾伍點參公克），均沒收銷燬之。
　　犯罪事實
一、甲○○曾於民國83年間因違反槍砲彈藥刀械管制條例等案件
    ，經本院判處應執行有期徒刑1年2月確定；復於84年間因違
    反肅清煙毒條例及麻醉藥品管理條例等案件，經本院判處應
    執行有期徒刑4年4月確定，上開徒刑經接續執行後於87年3
    月17日假釋出監，惟前開假釋嗣經撤銷，應執行殘刑2年6月
    又24日；又於91年間因毒品及偽造文書等案件，經本院判處
    應執行有期徒刑1年6月確定，經接續前開殘刑刑期執行，於
    94年10月3日假釋付保護管束期滿執行完畢。另曾於90年間
    因施用毒品案件，經依本院裁定送觀察，勒戒後，認有繼續
    施用毒品之傾向，復經本院裁定送強制戒治，於90年12 月
    20日執行完畢。復因施用毒品案件，經本院於95年10月24
    日以95年訴字2898號判處有期徒刑10月，嗣因上訴後又撤回
    上訴而確定。詎甲○○仍不知悔改，又基於施用第一級毒品
    海洛因之犯意，自95年11月14日為警採尿時回溯4或5日內某
    時起至96年5月1日下午6時許止，在其臺中縣大里市○○路
    94巷3弄13號住處，以將海洛因摻在香煙內點火吸食或用針
    筒注射之方式，反覆施用第一級毒品海洛因多次，平均每日
    施用1次。另基於施用第二級毒品甲基安非他命之犯意，自
    95年11月13日晚上12時許起至96年5月1日下午6時許止，在
    臺中縣大里市○○街71號富統大飯店5815號房間內及其臺中
    縣大里市○○路94巷3弄13號住處，以將甲基安非他命置於
    玻璃球吸食器內用火燒烤成煙後吸食之方式，反覆施用第二
    級毒品甲基安非他命多次。嗣於95年11月14日凌晨1時30 分
    許，在臺中縣大里市○○街71號富統大飯店5815號房內為警
    查獲；復於96年5月1日晚上8時20分許，在臺中市○○區○
    ○路與北平路口為警查獲，並當場扣得其所有之海洛因5 包
    （合計淨重30.19公克、空包裝總重3.05公克）、甲基安非
    他命1包（含袋重2.3公克），復在其臺中市○○區○○路2
    段51號13樓之1居所，扣得甲基安非他命2包（含袋共重33
    公克）。
二、案經臺中縣警察局霧峰分局報請臺灣臺中地方法院檢察署檢
    察官偵查起訴，暨臺中市警察局第五分局報請該署檢察官移
    送併案審理。
　　理　　由
一、訊據被告甲○○對於上開犯罪事實坦承不諱，復有扣案之海
    洛因5包（合計淨重30.19公克、空包裝總重3.05公克）、甲
    基安非他命3包（含袋共重35.3公克）可資佐證。上開海洛
    因5包經送法務部調查局鑑定結果確係海洛因無誤，亦有該
    局96年5月25日調科壹字第09623045140號鑑定書1份附於本
    院卷可稽。又被告先後2次為警查獲後所採集之尿液經送檢
    驗結果均呈嗎啡（海洛因之代謝物）及甲基安非他命陽性反
    應，有中山醫學大學附設醫院檢驗科藥物檢測中心出具之尿
    液檢驗報告2份附卷可按。查被告曾於90年間因施用毒品案
    件，經依本院裁定送觀察、勒戒後，認有繼續施用毒品之頃
    向，復經本院裁定送強制戒治，於90年12月20日執行完畢，
    此有臺灣高等法院被告前案紀錄表及臺灣臺中地方法院刑案
    資料查註紀錄表各1份在卷可憑，被告於上開強制戒治執行
    完畢釋放後，5年內再犯本件施用第1級毒品罪，依毒品危害
    防制條例第23條第2項之規定，自應依法追訴處罰。被告之
    自白核與事實相符，事證明確，其犯行洵堪認定。
二、核被告所為，係犯毒品危害防制條例第10條第1項之施用第
    一級毒品罪及同法條第2項之施用第二級毒品罪。被告持有
    第一級毒品及第二級毒品之低度行為，分別為其施用第一級
    毒品及第二級毒品之高度行為所吸收，不另論罪。按毒品危
    害防治條例既依成癮性、濫用性及對社會危害性將毒品分為
    四級，且僅規定處罰施用第一、二級毒品，足見毒品危害防
    治條例所處罰施用第一、二級毒品，其構成要件之行為要素
    係具有成癮、濫用之反覆、延續實行，且依社會通念，於客
    觀上認為符合1個反覆，延續性之行為觀念，於刑法評價上
    ，即應僅成立「集合犯」之1罪。被告雖反覆施用第一級毒
    品海洛因及第二級毒品甲基安非他命多次，惟應各僅成立「
    集合犯」之1罪。被告於95年11月14日經查獲而由檢察官交
    保釋放後，至96年5月1日下午6時許止，反覆多次施用海洛
    因及甲基安非他命之犯罪事實，雖未據公訴人起訴，惟與已
    起訴之有罪部分有集合犯之1罪關係，為起訴效力所及，本
    院自得一併加以審理。查被告曾於83年間因違反槍砲彈藥刀
    械管制條例等案件，經本院判處應執行有期徒刑1年2月確定
    ；復於84年間因違反肅清煙毒條例及麻醉藥品管理條例等案
    件，經本院判處應執行有期徒刑4年4月確定，上開徒刑經接
    續執行後於87年3月17日假釋出監，惟前開假釋嗣經撤銷，
    應執行殘刑2年6月又24日；又於91年間因毒品及偽造文書等
    案件，經本院判處應執行有期徒刑1年6月確定，經接續前開
    殘刑刑期執行，於94年10月3日假釋付保護管束期滿執行完
    畢，此有臺灣高等法院被告前案紀錄表1份在卷可憑，其於
    前案執行完畢後，5年以內故意再犯本件有期徒刑以上之罪
    ，為累犯，應依刑法第47條第1項之規定加重其刑。被告所
    犯上開2罪，犯意各別，犯罪構成要件互殊，應予分論併罰
    。爰審酌被告犯罪之動機、目的、手段、其品性及智識程度
    、所為施用毒品犯行為自戕之病態行為，及其犯後坦承犯行
    ，態度良好等一切情狀，量處如主文所示之刑，並定其應執
    行之刑。
三、扣案之海洛因5包（合計淨重30.19公克，空包裝總重3.05公
    克）、甲基安非他命3包（含袋共重35.3公克），係查獲之
    第一、二級毒品，不問屬於犯人與否，應依毒品危害防制條
    例第18條第1項前段之規定，諭知沒收銷燬之。
四、本件因被告犯罪行為之部分行為在96年4月25日以後，並不
    符合中華民國96年罪犯減刑條例所規定得減刑之要件，自不
    得予以減刑（司法院院解字第3540號解釋及最高法院70年臺
    非字第135號判例意旨參照），併此敘明。
據上論斷，應依刑事訴訟法第273條之1第1項、第299條第1項前
段，毒品危害防制條例第10條第1項、第2項、第18條第1項前段
，刑法第11條、第47條第1項、第51條第5款，判決如主文。
本案經檢察官李芳瑜到庭執行職務。
中　　華　　民　　國　　96　　年　　8　　月　　21　　日
　　　　　　　　　　　刑事第八庭　法  官  簡源希
上為正本係照原本作成
如不服本判決，應於送達後10日內向本院提出上訴狀 (須附繕本
)，上訴於臺灣高等法院臺中分院。
                                  書記官  張雅慧
中　　華　　民　　國　　96　　年　　8　　月　　21　　日
附錄論罪科刑法條：
毒品危害防治條例第10條
施用第一級毒品者，處6月以上5年以下有期徒刑。
施用第二級毒品者，處3年以下有期徒刑。
